【裁判字號】    90,易,1491
【裁判日期】    900109
【裁判案由】    公共危險等
【裁判全文】
臺灣板橋地方法院刑事判決                          九十年度易字第一四九一號
    公  訴  人  臺灣板橋地方法院檢察署檢察官
    被      告  Ｚ○○
                Ｍ○○
                癸○○
                甲  庚
                Ｑ○○
右列被告等因賭博等案件，經檢察官提起公訴（八十九年度偵字第一二五五六、二一
一０五號）暨移送併辦部分（九十年度偵字第七三三一號），本院判決如左：
    主    文
Ｚ○○、Ｍ○○、癸○○各處罰金壹仟元，如易服勞役，均以佰元折算壹日。扣案
如附表編號壹、貳所示之物均沒收。
甲庚無罪。
Ｑ○○部分公訴不受理。
    事    實
一、子○○（已另行審結）於民國八十九年初，受寅○○之委託尋找買主，欲販售存
    放在臺北縣永和市○○路六二０、六二二號內之賭博性電動玩具機台，報酬為賣
    價之二成，嗣惟恐遭他人經由該建築物後門所面臨之防火巷侵入其內竊取或破壞
    機台，由於防火巷一端已由不詳姓名年籍之人建有一道上鎖之鐵門，竟於同年二
    月間，將他人所棄置之壓克力製招牌，豎立在臺北縣永和市○○路六一六巷一號
    、三號之防火巷口，阻塞集合住宅之逃生通道，致生危害於他人之生命、身體及
    健康。子○○遲未覓得買主，於八十九年七、八月間，介紹庚○○予寅○○認識
    ，由庚○○繼續尋覓買主販售上開機台，庚○○認為經營電動遊戲場業有利可圖
    ，明知未依電子遊戲場業管理條例規定辦理營利事業登記者，不得經營電子遊戲
    場業，竟基於經營電子遊戲場及常業賭博之犯意，於八十九年十月三十日，與寅
    ○○簽訂租賃契約，以每月新臺幣（下同）十五萬元之租金承租上開場地，並以
    一百萬元之價格購買電動玩具機台，自八十九年十一月三日起（公訴人誤載為十
    一月五日），在上開公眾得出入之場地，經營「櫻木花道電子遊藝場」，擺設以
    電腦方式操控，能產生、顯示聲光影像、圖案、動作之電子遊戲賭博機具「柏青
    哥鋼珠」一百三十二台、「小瑪莉」三台、「拉霸」十三台、「皇冠列車」一台
    ，與不特定之人賭博財物。其中「柏青哥鋼珠」之賭博方法係賭客每次先以十元
    兌換代幣一枚之比例兌換代幣後，將代幣投入機具內，可得二十顆鋼珠，再將鋼
    珠彈入機台內，與機具對賭，如中獎機具依其獎項掉下數目不等之鋼珠，賭客不
    玩時可兌換鋼珠卡供下次把玩之用，或由櫃臺人員以點珠機計算鋼珠數目，並以
    十顆鋼珠兌換五元之比例兌換現金，倘未中鋼珠即遭機具沒入，賭資即歸庚○
    ○所有。其餘機具之賭博方式係賭客每次先以十元兌換代幣一枚之比例兌換代幣
    後，再將代幣投入機具內與機具對賭，如押中即可取得倍數不等之分數，所贏得
    之分數可兌換等值之現金，未押中則投入之代幣遭機具沒入歸庚○○所有，每日
    營業額約計十五萬元至四十餘萬元不等。庚○○並僱用與之有常業賭博共同犯意
    聯絡之甲巳○（業經本院判決在案）擔任開分員，在現場負責兌換代幣及洗分之
    工作，另僱用ｋ○○、ｘ○○、甲Ａ○、甲乙○、甲玄○、甲辰○、Ｒ○○、甲
    辛○、ｐ○○、Ｆ○○、甲卯○、Ｄ○○（業經本院判決在案）及ｖ○○、甲未
    ○等人擔任服務生，負責整理檯面、遞送毛巾茶水、打掃等工作，庚○○及其所
    僱用之甲巳○等十五人均賴此為生，並以之為常業。嗣於八十九年十一月八日凌
    晨一時許（公訴人誤載為十一月三日），適有賭客甲丙○、ｓ○○、朱明源、ｍ
    ○○、Ｎ○○、Ｏ○○、甲○○、甲宇○、ｑ○○○、ｉ○○、ｄ○○、黃○○
    、ｇ○○、辰○○、巳○○、己○○、酉○○、Ｉ○○、甲丁○、Ｃ○○、Ｊ○
    ○○、甲亥○、天○○、Ｙ○○、ｙ○○、Ｂ○○、ｎ○○、甲丑○、ｔ○○、
    ｃ○○、Ｔ○○、甲宙○、甲壬○、甲天○、ａ○○、劉姘伶（公訴人誤載為甲
    申○）、壬○○○、洪蔡金玉、亥○○、Ｐ○○、辛○○、ｚ○○、卯○○、Ｓ
    ○○、Ａ○○、Ｖ○○、甲癸○、乙○○、戌○○、ｆ○○、甲地○、甲己○、
    ｊ○○、ｕ○○、甲黃○、甲寅○、甲午○、戊○○（公訴人誤載為王康文）丁
    ○○、Ｈ○○、丑○○、ｂ○○、宇○○、Ｇ○○、丙○○、甲甲○、宙○○、
    宇○○、Ｅ○○、Ｌ○○、ｅ○○、甲戌○、Ｗ○○、Ｘ○○、ｈ○○、辜罔腰
    、甲戊○、ｗ○○、ｏ○○、地○○、Ｋ○○、ｒ○○、申○○、未○○、甲酉
    ○、午○○、甲Ｂ○、玄○○、ｌ○○、Ｕ○○、甲子○（以上被告均已判決在
    案）、Ｚ○○、甲庚、Ｍ○○、Ｑ○○、癸○○在上址把玩之際，為檢察官率警
    當場查獲，並扣得如附表所示之物。
二、案經臺北縣警察局永和分局報請臺灣板橋地方法院檢察署檢察官偵查起訴。
    理    由
壹、有罪部分：
一、訊據被告Ｚ○○、Ｍ○○於警訊時及本院審理時均坦承於右揭時地把玩柏青哥鋼
    珠臺，惟均矢口否認有何賭博犯行，辯稱；並未兌換現金云云。而被告癸○○於
    警訊時坦承於右揭時地把玩柏青哥鋼珠臺等語。然查：同案被告庚○○經檢察官
    訊問贏得之積分如何換時，供述「用錢換珠子，原則上客人贏得的珠子不換現金
    ，但是如果客人堅持要換的話，我們換現金，以一千點換五百元」等語（參見八
    十九年度偵字第二一一○五號偵查卷第十五頁），從而被告前開辯稱，顯非可採
    ，此外，並有扣案如如附表編號一、二所示之物及被告。綜上所述，本件事證已
    臻明確，被告犯行均堪認定。
二、核被告Ｚ○○、Ｍ○○、癸○○所為，均係犯刑法第二百六十六條第一項之在公
    眾得出入之場所賭博財物罪。爰審酌被告等之品行、智識程度，犯罪之動機、目
    的、手段、所生危害及犯後態度等一切情狀，分別量處如主文所示之刑，並諭知
    易服勞役之折算標準。
三、扣案如附表編號一所示之物，係當場賭博之器具、附表編號二所示之物，係在櫃
    臺即兌換籌碼處之財物，均依刑法第二百六十六條第二項規定宣告沒收。
四、被告癸○○經合法傳喚，無正當理由不到庭，本院認本件係應處罰金之案件，爰
    不待其陳述，逕為一造辯論之判決。
貳、無罪部分：
一、公訴意旨略以：被告甲庚於九十年十一月三日凌晨一時許，在上址賭玩上開「柏
    青哥鋼珠」電子遊戲賭博機具時，為警當場查獲，因認被告甲庚涉犯刑法第二百
    六十六條第一項之賭博罪云云。
二、按犯罪事實應依證據認定之，無證據不得推定其犯罪事實，又不能證明被告犯罪
    者，應諭知無罪之判決，刑事訴訟法第一百五十四條及第三百零一條第一項分別
    定有明文。公訴人認被告甲庚涉犯賭博罪嫌，無非以被告供述甚詳，且互核大致
    相符，並有如事實欄所載之物扣案足稽等情為其主要論據。
三、訊據被告甲庚堅決否認有何賭博之犯行，辯稱：尚未開始把玩，即經警查獲等語
    。且於八十九年十一月八日凌晨一時許，將現場封鎖後，查獲人數多達一百多人
    ，被告等人是否在店內已把玩無法查知，符合常情，堪認被告甲庚辯稱尚未把玩
    乙節尚非無據。此外，本院復查無其他積極證據足資認定被告甲庚有何賭博之犯
    行，應認不能證明被告犯罪，揆諸前揭說明，自應諭知無罪之判決。
參、公訴不受理部分：
一、公訴意旨略以：被告Ｑ○○於九十年十一月三日凌晨一時許，在上址賭玩上開「
    柏青哥鋼珠」電子遊戲賭博機具時，為警當場查獲，因認被告Ｑ○○涉犯刑法第
    二百六十六條第一項之賭博罪云云。
二、按被告死亡者，應諭知不受理之判決，刑事訴訟法第三百零三條第五款定有明文
    。
三、查本件被告Ｑ○○業於民國八十九年十二月二十六日死亡，此有法務部戶役政連
    結作業系統附卷可稽。依照上開說明，爰不經言詞辯論，逕為不受理之判決。
肆、本件其餘被告均已審結。
據上論斷，應依刑事訴訟法第二百九十九條第一項前段、第三百零一條第一項、第三
百零三條第五款、第三百零六條、第三百零七條，刑法第二百六十六條第一項、第二
項、第四十二條第二項、罰金罰鍰提高標準條例第一條前段、第二條，判決如主文。
本案經檢察官鄧媛到庭執行職務。
中      華      民      國    九十      年      一      月      九      日
                                      臺灣板橋地方法院刑事第六庭
                                          法  官  徐 玉 玲
右正本證明與原本無異
如不服本判決，應於判決送達後十日內，向本院提出上訴狀。
                                          書記官  陳 淑 芳
中      華      民    國    九十      年      一      月      九      日
【附錄本案論罪科刑法條全文】
刑法第二百六十七條：
以賭博為常業者，處二年以下有期徒刑，得併科一千元以下罰金。
電子遊戲場業管理條例第二十二條：
違反第十五條規定者，處行為人一年以下有期徒刑、拘役或科或併科新臺幣五十萬元
以上二百五十萬元以下罰金。
刑法第二百六十六條
在公共場所或公眾得出入之場所賭博財物者，處一千元以下罰金。但以供人暫時娛樂
之物為賭者，不在此限。
當場賭博之器具與在賭檯或兌換籌碼處之財物，不問屬於犯人與否，沒收之。
【附表】
編號一：電動賭博機具「柏青哥鋼珠機」一百三十二台、「小瑪莉」三台、「拉霸」
        十三台、「皇冠列車」一台、柏青哥電腦機台控制器一台、鋼珠一批。
編號二：賭資五十四萬七千三百九十五元、鋼珠卷二十張、代幣一批。
編號三：錄放影穖九台、錄影帶二十卷、監視營幕十九台、監視電眼十八台、拍立得
        相機一台、數鋼珠機二台、代幣機一台、玉貸機一台、代幣包裝機二台、無
        線電對講機五台、電腦一台、磁碟片九片、開分鑰匙十二支。


司法院資訊處製作；財團法人民間司法改革基金會備份。
